【裁判字號】    98,上訴,1452
【裁判日期】    980803
【裁判案由】    毒品危害防制條例
【裁判全文】
臺灣高等法院刑事判決                98年度上訴字第1452號
上  訴  人
即  被  告  甲○○
選任辯護人  陳信亮律師
上列上訴人即被告因違反毒品危害防制條例案件，不服臺灣士林
地方法院97年度訴字第977號，中華民國98年1月8日第一審判決
（起訴案號：臺灣士林地方法院檢察署97年度偵字第9927號），
提起上訴，本院判決如下：
    主  文
原判決撤銷。
甲○○持有第二級毒品，處有期徒刑陸月，如易科罰金，以新臺
幣壹仟元折算壹日；扣案如附表一所示之第二級毒品均沒收銷燬
之。
其餘被訴販賣第三級毒品部分無罪。
    事  實
一、甲○○曾先後於民國（下同）91年2月16日至同年月17日及
    93年9月12日，因持有第二級毒品亞甲基雙氧甲基安非他命
    （MDMA），經臺灣臺北地方法院分別以94年度簡字第1216號
    、94年度易字第51號各處拘役59日、50日，嗣並經同院以94
    年度聲字第1208號定其應執行刑為拘役100日確定，於94年9
    月30日易科罰金執行完畢（於本案不構成累犯）。詎仍不知
    悔改，明知亞甲基雙氧安非他命（MDA）、亞甲基雙氧甲基
    安非他命（MDMA）、甲基安非他命（Methamphetamine）均
    係毒品危害防制條例第2條第2項第2款所定之第二級毒品，
    屬違禁物，不得持有，竟於97年5月間某日，在臺北縣三重
    市一帶，以每顆新臺幣（下同）500元之價格，向姓名年籍
    不詳綽號「阿宏」之成年男子購買如附表一所示各含有亞甲
    基雙氧安非他命（MDA）、亞甲基雙氧甲基安非他命（MDMA
    ）、甲基安非他命（Methamphetamine）成分之錠劑後，即
    攜至臺北市○○區○○街65號6樓（含頂樓加蓋）之住處放
    置（甲○○涉嫌施用第二級毒品部分另經臺灣士林地方法院
    檢察署檢察官以97年度毒偵字第1622號為不起訴處分）。嗣
    因乙○○施用第三級毒品愷他命遭警查獲，向警方供稱曾於
    97年7月間以3,000元之價格向甲○○購入愷他命5公克，經
    警聲請搜索票於97年7月26日12時許，在甲○○上開住處執
    行搜索而查悉上情，並扣得如附表一所示各含有亞甲基雙氧
    安非他命（MDA）、亞甲基雙氧甲基安非他命（MDMA）、甲
    基安非他命（Methamphetamine）成分之錠劑、碎塊及粉末
    粉塊，及與本案無關如附表二所示之愷他命（Ketamine）3
    袋、如附表三所示含有硝甲西泮（Nimetazepam）成分之錠
    劑17粒，以及帳冊1本、電子磅秤2臺、空夾鍊袋1批、分裝
    瓶5個、分裝工具1批等物。
二、案經臺北縣政府警察局新莊分局報請臺灣士林地方法院檢察
    署檢察官偵查起訴。
    理  由
甲、證據能力部分：
一、按被告以外之人於審判外之言詞或書面陳述，除法律有規定
    者外，不得作為證據，刑事訴訟法第159條第1項定有明文。
    查證人乙○○於97年7月10日警詢時所為之陳述，經原審於
    97年12月17日當庭勘驗該次警詢錄音帶結果，略以：「就偵
    查卷第22頁乙○○之警詢筆錄第5行開始至第24頁第2行止，
    經當庭播放結果，均吻合，只在23頁倒數第4行『我親眼看
    到他們毒品數量很大』，並無此陳述，證人是陳述有看到他
    們毒品放在兩兄弟的房間。員警詢問問題證人答覆後，均有
    聽到敲打鍵盤的聲音，一段時間後員警再接續問問題。並無
    聽到警員暗示說講5克證據比較明確等話語」（見原審卷二
    第17頁），固堪認證人乙○○該次警詢時之陳述係員警採一
    問一答模式為之，且問答之間均有間隔適當之打字時間，亦
    無員警脅迫或驅使其配合特定作答之情狀；惟查證人乙○○
    為警查獲其身上持有第三級毒品愷他命後，主動表示欲以供
    出曾向被告甲○○購買愷他命作為請警方不要偵辦其與其友
    人陳則仁之交換條件，然遭警方所拒等情，業據證人即製作
    該次警詢筆錄之警員丙○○於原審審理中供明在卷（原審卷
    一第252 頁）。則證人乙○○該次警詢時之陳述，與其嗣於
    法院審理中所為之證述相較，是否具有較可信之特別情況，
    並非無疑，尚難認與刑事訴訟法所定傳聞法則之例外規定相
    符。是證人乙○○於97年7 月10日警詢時所為之陳述，依上
    開同法第159 條第1 項之規定，自不得作為本案之證據。
二、按「被告以外之人於審判外之陳述，雖不符刑事訴訟法第15
    9條之1至第159條之4之規定，而經當事人於審判程序同意作
    為證據，法院審酌該言詞陳述或書面陳述作成時之情況，認
    為適當者，亦得為證據。當事人、代理人或辯護人於法院調
    查證據時，知有刑事訴訟法第159條第1項不得為證據之情形
    ，而未於言詞辯論終結前聲明異議者，視為有前項之同意」
    ，刑事訴訟法第159條之5定有明文。查本判決所引用以下審
    判外作成之相關供述證據，公訴人、被告及其辯護人於本院
    準備程序、審判期日均表示無意見而不予爭執，亦未於言詞
    辯論終結前聲明異議，本院審酌上開證據資料製作時之情況
    ，尚無違法不當及證明力明顯過低之瑕疵，亦認為以之作為
    證據應屬適當，故前揭證據資料均有證據能力。至其餘所依
    憑判斷之非供述證據，本院亦查無有何違反法定程序取得之
    情形，亦均認具有證據能力。
乙、實體部分：
壹、有罪部分：
一、上揭持有第二級毒品之犯罪事實，業據上訴人即被告甲○○
    於警詢、偵查、原審迄本院審理中供承不諱，核與證人即被
    告之兄劉政宏於警詢、偵查中所述情節（偵查卷第11頁、第
    56頁）大致相符。且被告甲○○於97年7 月26日經警所採集
    之尿液，經送臺灣檢驗科技股份有限公司檢驗之結果，呈MD
    MA類陰性反應，有該公司97年8 月19日所出具之濫用藥物檢
    驗報告1 紙（偵查卷第98頁正、反面）存卷可按。又扣案如
    附表一所示之圓形錠劑、碎塊及粉末粉塊，經送交通部民用
    航空局航空醫務中心鑑定結果，檢出各含有亞甲基雙氧安非
    他命（MDA） 、亞甲基雙氧甲基安非他命（MDMA）或甲基安
    非他命（Methamphetamine） 等第二級毒品成分，詳如附表
    一所載，有該中心97年8 月13日航藥鑑字第0974043 號毒品
    鑑定書乙份（偵查卷第110 至11 2頁）附卷足憑，足認被告
    甲○○此部分之自白確與事實相符。是此部分事證明確，被
    告甲○○持有第二級毒品之犯行洵堪認定，應予依法論科。
二、按亞甲基雙氧安非他命（MDA）、亞甲基雙氧甲基安非他命
    （MDMA）、甲基安非他命（Methamphetamine）均係毒品危
    害防制條例第2條第2項第2款所定之第二級毒品，被告甲○○明知姓名年籍不詳綽號「阿宏」之成年男子所販賣之圓形
    錠劑各含有上開第二級毒品成分，屬違禁物，不得持有，竟
    自97年5月間某日向該綽號「阿宏」之成年男子以每顆500元
    之價格購入後，即攜至其上開住處放置，迄97年7月26日為
    警查獲止，核其所為，係犯毒品危害防制條例第11條第2項
    之持有第二級毒品罪。
三、原審論處被告甲○○持有第二級毒品罪刑，固非無見。惟原
    判決未及依刑法第41條第1 項前段之規定，就被告此部分所
    宣告之有期徒刑6月諭知易科罰金之折算標準，自有未恰。
    被告上訴意旨指摘及此，為有理由，自應由本院將原判決關
    於被告持有第二級毒品部分撤銷，另為適法之諭知。爰審酌
    被告甲○○雖未曾受有期徒刑以上刑之宣告，有本院被告全
    國前案紀錄表1份在卷可稽，然其於91年2月間、93年9月間
    及本件97年5月至7月間竟一再非法持有第二級毒品，蔑視法
    律，惡性非輕，並助長社會不良風氣，惟其所持有之第二級
    毒品尚非大量，且並未流入市面，另考量被告之生活狀況、
    智識程度等情狀，量處如主文第2項所示之刑，並諭知易科
    罰金之折算標準，以示懲儆。扣案如附表一所示之圓形錠劑
    、碎塊及粉末粉塊，各含有亞甲基雙氧安非他命（MDA）、
    亞甲基雙氧甲基安非他命（MDMA）或甲基安非他命（Metham
    phetamine）等成分，均係第二級毒品，應依毒品危害防制
    條例第18條第1項前段之規定沒收銷燬之。
貳、無罪部分：
一、公訴意旨另以：被告甲○○明知愷他命（Ketamine）係毒品
    危害防制條例列管之第三級毒品，不得販賣，於97年5月間
    ，在臺北縣三重市一帶，以每公克600元之價格，向姓名年
    籍不詳綽號「阿宏」之成年男子購得愷他命後，竟基於販賣
    之犯意，於97年7月8日在臺北市○○區○○街65號6樓（含
    頂樓加蓋）之住處，以3,000元之價格，販賣愷他命5公克予
    乙○○。因認被告甲○○此部分所為，另涉犯毒品危害防制
    條例第4條第3項之販賣第三級毒品罪嫌云云。
二、按犯罪事實應依證據認定之，無證據不得認定犯罪事實，刑
    事訴訟法第154條第2項定有明文。而所謂認定犯罪事實之證
    據，係指足以認定被告確有犯罪行為之積極證據而言，該項
    證據自須適合於被告犯罪事實之認定，始得採為斷罪資料；
    苟積極證據不足為不利於被告事實之認定時，即應為有利於
    被告之認定，更不必有何有利之證據（最高法院29年度上字
    第3105號、30年度上字第816 號判例意旨參照）。又按刑事
    訴訟法第156 條第2 項規定：被告或共犯之自白不得作為有
    罪判決之唯一證據，仍應調查其他必要之證據，以察其是否
    與事實相符。其立法旨意乃在防範被告或共犯自白之虛擬致
    與事實不符，故對自白在證據上之價值加以限制，明定須藉
    補強證據以擔保其真實性，並非絕對可由法院自由判斷被告
    或共犯自白之證明力。況犯毒品危害防制條例第4 條第1 項
    至第4 項、第5 條第1 項至第4 項前段、第6 條第1 項至第
    4 項、第7 條第1 項至第4 項、第8 條第1 項至第4 項、第
    10 條 或第11條第1 、2 項之罪，供出毒品來源，因而破獲
    者，得減輕其刑，同條例第17條定有明文，則涉犯上開罪名
    之人，如供出毒品來源因而破獲，既得藉以邀求寬典減輕其
    刑，為擔保其所為不利於對向共犯陳述之真實性，尤應有足
    以令人確信其陳述為真實之補強證據，始得據為不利被告之
    認定。再刑事訴訟法第161 條第1 項規定：檢察官就被告犯
    罪事實，應負舉證責任，並指出證明之方法，因此檢察官對
    於起訴之犯罪事實，應負提出證據及說服之實質舉證責任，
    倘所提出之證據，不足為被告有罪之積極證明，或其指出證
    明之方法，無從說服法院以形成被告有罪之心證，基於無罪
    推定之原則，自應為被告無罪判決之諭知，亦經最高法院著
    有92年度台上字第128 號判例可參。
三、公訴人認被告涉有此部分販賣第三級毒品愷他命罪嫌，無非
    係以被告甲○○之供述、證人乙○○、劉政宏、丙○○之證
    述、扣案之愷他命3 包、帳冊1 本、電子磅秤2 台、空夾鏈
    袋1 批、分裝瓶5 個、分裝工具1 批、查獲照片11張及交通
    部民用航空局航空醫務中心97年8 月13日航藥鑑字第097404
    3 號毒品鑑定書等為其論據。
四、訊據上訴人即被告甲○○堅決否認有此部分之犯行，辯稱：
    伊雖有向綽號「阿宏」之人買過愷他命，但僅供己施用，未
    曾交付予乙○○，亦未向其收錢等語。辯護人則為被告辯以
    ：乙○○係97年7 月10日被查獲持有愷他命，其在警詢中雖
    供陳係陳則仁所交付，但卻另證稱7 月7 日或7 月8 日亦曾
    向被告買愷他命，此若屬實，何以僅2 天前之事竟無法確定
    時間？又乙○○警詢中說向被告買5 公克要價3 千元之愷他
    命，但在原審審理中又改稱只買1 公克要價600 元，並說警
    詢的價量是警察要其如此陳述，以加強被告之罪證事實，是
    該警詢筆錄內容之正確性，已非無疑；又乙○○於原審審理
    中證稱是自己主動用手機跟被告聯絡買毒品，時間約下午5
    、6 點左右，但與通聯紀錄所顯示其等係於97年7 月8 日晚
    上7 時39分許通話之時間不符；再者，乙○○所證向被告購
    買愷他命，目的係為向查獲之司法警察交換以不移送陳則仁
    為條件，此業據證人即製作該警詢筆錄之警員丙○○於原審
    審理中供證明確，則乙○○主觀上已有此一條件交換之期待
    ，所證向被告購買愷他命等情，非無可能係出於免除其友陳
    則仁被偵辦之考量下而杜撰之情節，自不足採信等語。
五、經查：
（一）證人乙○○為警查獲其身上持有第三級毒品愷他命後，主
      動表示欲以供出曾向被告甲○○購買愷他命作為請警方不
      要偵辦其與其友人陳則仁之交換條件，然遭警方所拒等情
      ，業據證人即製作該次警詢筆錄之警員丙○○於原審審理
      中供明在卷（原審卷一第252頁），而證人乙○○為警查
      獲持有第三級毒品愷他命，究係單純持有、施用而為現行
      毒品危害防制條例所不處罰，抑另涉有毒品危害防制條例
      第5條第3項之意圖販賣而持有第三級毒品或同條例第8條
      第3項之轉讓第三級毒品等罪嫌，於經檢察官偵查、法院
      審理判決確定前，尚難驟下定論，是縱令單純持有、施用
      第三級毒品愷他命不成立犯罪；然於證人乙○○為警查獲
      後是否構成犯罪、乃至構成何罪尚無定論之情況下，揆諸
      前揭說明，實難完全排除其仍有為邀輕典而為不實陳述之
      可能；遑論證人乙○○為警查獲後，尚主動表示欲以供出
      曾向被告甲○○購買愷他命作為請警方不要偵辦其與其友
      人陳則仁之交換條件，自尤須有足以令人確信其陳述為真
      實之補強證據，以擔保其所為不利於被告甲○○供述之真
      實性，始得據為不利被告甲○○之認定。
（二）查證人乙○○於97年7月10日警詢時之陳述，因不符合刑
      事訴訟法所定傳聞法則之例外規定，並無證據能力，業如
      前述。而證人乙○○固於原審審理時結證：伊與被告甲○○是交往約3、4年的朋友，在本件查獲前與被告並無其他
      嫌隙；97年7月7日或7月8日約下午時曾以600元向被告購
      買毒品愷他命1公克，是伊以所用之遠傳電信公司0000-00
      0000號或威寶電信公司行動電話0000-000000號打被告之0
      000-000000號行動電話聯絡後，約20分鐘後在被告家樓下
      見面，錢由伊親手交給被告，被告則將毒品以夾鏈袋包裝
      成1包交給伊；至會供出本件被告是因伊於97年7月10日被
      查獲當天持有約1公克左右陳則仁所轉讓之愷他命，警察
      主動要伊供出其他藥頭以交換伊與陳則仁之不起訴處分，
      伊才供出本件被告販賣愷他命給伊之情，至警詢時伊說是
      向被告購買5公克3,000元之愷他命，是警察說數量較多可
      以加強事證，並已將筆錄先打好要伊配合這樣說；至卷附
      切結書（見偵卷第122頁），是被告於97年7月26日夜間被
      羈押後，97年7月27日凌晨數名自稱被告親友之不詳人士
      來找伊，先帶伊到被告華陰街住處，後來到新莊山裡1間
      廟，期間伊被以拳腳、椅子毆打，致受有唇部瘀傷之傷害
      ，並被要脅要伊日後更改證詞為對被告有利之不實陳述，
      否則會遭遇不測，伊受到脅迫而在被告華陰街住處寫下切
      結書以及自己之身分證資料和家中成員電話資料等情（原
      審卷一第224頁至第251頁）；且查證人乙○○於原審發出
      傳票通知後，其到庭作證前，曾以申請狀向原審表明本案
      於被告遭羈押後，97年7月27日凌晨1時許伊遭到被告不知
      名親友等人脅迫前往被告華陰街住所，妨害其自由並被以
      拳腳及椅子撞擊伊頭部及腹部，要伊更改先前在新莊分局
      所為不利被告之陳述，言明若伊不從，則將遭遇不測，並
      要伊寫下切結書及家中成員年籍資料，致使伊心生恐懼，
      擔心家人遭逢不測，並於同年7月底配合前往被告委任之
      律師事務所商討有利於被告之脫罪證詞，惟接獲原審傳票
      後，仍決定出庭並請求原審於伊出庭時給予適當保護，以
      免遭遇不測等情，固有97年11月7日送達原審之申請狀（
      原審卷一第213至215頁），及乙○○於97年7月28日在臺
      北市立聯合醫院中興院區應診，診斷結果為上唇內側瘀傷
      之診斷證明書影本（原審卷一第216頁）各1紙存卷為憑，
      而本件被告係97年7月26日22時28分經檢察官聲請羈押並
      解送至臺灣士林地方法院，於翌（27）日凌晨經該院裁定
      羈押並於凌晨1時20分許解送臺灣士林看守所，亦有臺灣
      士林地方法院刑事報到單、訊問筆錄及押票回證存卷可參
      （見97年度聲羈字第303號卷第2頁至第8頁、第15頁），
      固堪認被告經臺灣士林地方法院羈押之時間與證人乙○○
      所稱遭妨害自由之時間相符，且證人乙○○所提出之診斷
      證明書證明其確實受有上唇內側瘀傷之傷害，應診日為被
      告遭羈押後之翌日，亦顯見證人乙○○所稱於被告經羈押
      後，伊遭到不明人士毆打脅迫始書寫切結書之情，並非無
      據；然證人乙○○始終堅指被告販毒，究確屬實情，抑另
      有其他原因？僅以其與被告均坦稱在本件查獲前彼此間並
      無恩怨、嫌隙等情（見原審卷一第225頁；臺灣士林地方
      法院97年度聲羈字第303號卷第6頁），實難遽行論斷，而
      遍查全卷，亦無其他證據足資審認，則證人乙○○證述向
      被告購買第三級毒品愷他命之情節是否屬實，與其於被告
      羈押後遭自稱被告親友之不明人士施以強暴脅迫，要求伊
      更改證詞並書立切結書，乃至其接獲原審傳票後，具狀請
      求原審於伊出庭時給予適當保護，而仍挺身堅指被告販毒
      等情，自難認有何絕對必然之關聯，尚難以證人乙○○於
      被告羈押後有遭不明人士毆打脅迫而書立切結書，而其嗣
      於法院審理中猶願意承擔再遭不測之風險，仍堅指被告販
      毒之情，作為足以令人確信其上開陳述為真實之補強證據
      ，而遽認其上開所證被告販賣第三級毒品愷他命予伊之情
      節確與事實相符。
（三）被告自承97年7 、8 月所使用之行動電話門號為0000-000
      000 號（原審卷一第246 頁），而證人乙○○於原審審理
      時證述伊是於97年7 月7 日或7 月8 日其中一日向被告購
      買愷他命，是先以所用之遠傳電信公司0000-000000 號或
      威寶電信公司行動電話0000-000000 號撥打被告之0000-0
      00000 號行動電話聯絡被告（原審卷一第236 頁、第260
      頁、第245 頁），經原審調取上開證人使用之遠傳電信股
      份有限公司0000000000門號雙向通聯紀錄，97年7月7日該
      0000-000000門號與被告使用之0000-000000號門號並無通
      聯；而97年7月8日該0000-000000門號則與被告使用之
      0000-000000號門號有2通通聯：第一通係發生於19時39分
      51秒，由被告發話給證人；第二通發生於22時39分57秒，
      由證人發話給被告（原審卷一第167頁、第16 8頁）；然
      上開通聯紀錄所顯示之發、受話方及通話之時間，與證人
      乙○○所供是自己主動用手機跟被告聯絡買毒品，時間約
      下午5、6點左右不盡相符；況上開通聯紀錄亦僅能證明被
      告與證人乙○○間於97年7月8日曾以上開門號行動電話相
      互聯絡而已，亦難資為被告販賣愷他命予證人乙○○之犯
      罪證據。
（四）再者，公訴人係認被告於97年7月8日販賣第三級毒品愷他
      命予證人乙○○，然其所舉出被告甲○○之供述、證人劉
      政宏之證述、扣案之愷他命3包、查獲照片11張及交通部
      民用航空局航空醫務中心97年8月13日航藥鑑字第0974043
      號毒品鑑定書等證據，僅能證明被告甲○○於97年7月26
      日為警查獲時確有持有上開第三級毒品愷他命之事實，而
      證人丙○○於偵查中之證述亦僅能證明其製作乙○○警詢
      筆錄及查獲本案之過程，上開證據難認與被告於97年7月8
      日販賣第三級毒品之犯行有何關聯，自非足以認定被告確
      有犯罪行為之積極證據。另扣案之空夾鏈袋1批，經原審
      勘驗結果，共計749只，分為6種尺寸（其中3乘3公分有13
      3只；12乘8.5公分有3袋，袋內分別為9只、76只、99只；
      4乘3.2公分有2袋，袋內分別為17只、79只；7乘5公分有2
      袋，袋內分別為72只、77只；7乘10公分有1袋，袋內為88
      只；6乘8.5公分有1袋，袋內為99只），有原審97年12月
      17日勘驗筆錄（原審卷二第21頁）在卷足憑，顯見被告所
      持有之空夾鏈袋數量甚多，且尺寸多樣，然被告為警查獲
      如附表二所示之第三級毒品愷他命，總淨重僅2.837公克
      （驗餘總淨重僅2.8291公克），且被告甲○○於97年7月
      26日經警所採集之尿液，經送臺灣檢驗科技股份有限公司
      檢驗之結果，呈愷他命類陽性反應，有該公司97年8月19
      日所出具之濫用藥物檢驗報告1紙（偵查卷第98頁正、反
      面）存卷可按，足見被告甲○○本身即有施用第三級毒品
      愷他命，則其持有數量甚鉅且不同尺寸之夾鏈袋，是否係
      供販賣第三級毒品愷他命所用，即非無疑義；再者，扣案
      之帳冊1本，其上所載之「傑、4000、8000、13000、21K
      、4K」等字樣，語意不明，被告僅供稱係記載網路遊戲內
      數字分數（偵查卷第19頁），而扣案之電子磅秤2台、分
      裝瓶5個、分裝工具1批等物，被告亦稱係供檢測或控制購
      入毒品之份量，方便攜帶施用（偵查卷第17至18頁），則
      上開扣案物是否係供販賣第三級毒品所用，於別無其他補
      強證據之情況下，實難遽行認定。
（五）綜上，本件公訴人所提出及其餘以上所列之各項證據，均
      不足以佐證證人乙○○所證被告販賣第三級毒品愷他命予
      伊之情節確與事實相符，亦均不足為被告有罪之積極證明
      ，而被告於97年7月8日當時，復未經警扣得任何大量之愷
      他命、分裝袋等物，揆諸前揭說明，自難僅以證人乙○○
      上開於原審審理中之唯一指述，而無其他補強證據足證其
      供述確與事實相符之情況下，即遽認被告有此部分販賣第
      三級毒品之犯行。是被告此部分被訴販賣第三級毒品之犯
      行，尚屬不能證明，自應為被告此部分無罪判決之諭知。
六、原審未經詳察，誤對被告甲○○被訴販賣第三級毒品部分為
    科刑之判決，自有未恰。被告上訴意旨否認本件販賣第三級
    毒品愷他命予乙○○之犯行，尚非全無理由，自應由本院將
    原判決關於被告被訴販賣第三級毒品部分撤銷，並就被告此
    部分改判無罪，以免冤抑。
丙、據上論斷，應依刑事訴訟法第369條第1項前段、第364條、
    第299條第1項前段、第301條第1項，毒品危害防制條例第11
    條第2項、第18條第1項前段，刑法第11條、第41條第1項前
    段，判決如主文。
本案經檢察官楊秀蘭到庭執行職務。
中    華    民    國    98    年    8     月    3    日
                  刑事第九庭審判長法  官  陳貽男
                                  法  官  何信慶
                                  法  官  周盈文
以上正本證明與原本無異。
檢察官就被告被訴販賣第三級毒品部分如不服本判決，應於收受
送達後10日內向本院提出上訴書狀，其未敘述上訴之理由者並得
於提起上訴後10日內向本院補提理由書（均須按他造當事人之人
數附繕本）「切勿逕送上級法院」。
其餘不得上訴。
                                  書記官  張郁琳
中    華    民    國    98    年    8     月    3     日
附表一：
┌──┬────────────────────┐
│編號│    第  二  級  毒  品                  │
├──┼────────────────────┤
│ 1  │灰白色雙凸圓形錠劑貳粒（檢出MDA 成分），│
│    │驗餘淨重零點參伍捌伍公克                │
├──┼────────────────────┤
│ 2  │黃色圓形錠劑貳粒（檢出MDMA成分），驗餘淨│
│    │重零點伍玖參肆公克                      │
├──┼────────────────────┤
│ 3  │螢光綠色圓形錠劑貳粒（檢出MDA 成分），驗│
│    │餘淨重零點伍伍陸捌公克                  │
├──┼────────────────────┤
│ 4  │粉橘色雙凸圓形錠劑貳粒（檢出Methamphetam│
│    │ine 、MDMA成分），驗餘淨重零點肆捌柒貳公│
│    │克                                      │
├──┼────────────────────┤
│ 5  │粉紅色圓形錠劑壹粒（檢出MDMA成分），驗餘│
│    │淨重零點貳陸柒貳公克                    │
├──┼────────────────────┤
│ 6  │粉紅色圓形錠劑壹粒（檢出Methamphetamine │
│    │成分），驗餘淨重零點貳柒貳伍公克        │
├──┼────────────────────┤
│ 7  │綠色圓形錠劑壹粒（檢出Methamphetamine 、│
│    │MDMA成分），驗餘淨重零點貳柒陸伍公克    │
├──┼────────────────────┤
│ 8  │深綠色圓形錠劑壹粒（檢出MDMA成分），驗餘│
│    │淨重零點參零零陸公克                    │
├──┼────────────────────┤
│ 9  │粉橘色圓形錠劑壹粒（檢出MDMA成分），驗餘│
│    │淨重零點貳陸貳零公克                    │
├──┼────────────────────┤
│10  │磚色圓形錠劑貳粒（檢出Methamphetamine 、│
│    │MDMA成分），驗餘淨重零點柒壹伍肆公克    │
├──┼────────────────────┤
│11  │粉紅色圓形錠劑壹粒（檢出Methamphetamine │
│    │成分），驗餘淨重零點貳伍壹玖公克        │
├──┼────────────────────┤
│12  │淡綠色圓形錠劑壹粒（檢出Methamphetamine │
│    │成分），驗餘淨重零點貳肆肆零公克        │
├──┼────────────────────┤
│13  │黃色圓形錠劑壹粒（檢出MDMA成分），驗餘淨│
│    │重零點貳伍貳參公克                      │
├──┼────────────────────┤
│14  │土耳其藍色圓形錠劑壹粒（檢出MDMA成分），│
│    │驗餘淨重零點貳伍零參公克                │
├──┼────────────────────┤
│15  │粉紅色圓形錠劑壹粒（檢出Methamphetamine │
│    │成分），驗餘淨重零點貳貳柒貳公克        │
├──┼────────────────────┤
│16  │桃紅色圓形錠劑壹粒（檢出Methamphetamine │
│    │成分），驗餘淨重零點貳陸陸參公克        │
├──┼────────────────────┤
│17  │咖啡色圓形錠劑壹粒（檢出MDA 成分），驗餘│
│    │淨重零點貳玖捌伍公克                    │
├──┼────────────────────┤
│18  │黃底紅點圓形錠劑壹粒（檢出MDMA成分），驗│
│    │餘淨重零點貳伍零零公克                  │
├──┼────────────────────┤
│19  │土黃色圓形錠劑壹粒（檢出MDA 成分），驗餘│
│    │淨重零點參零貳柒公克                    │
├──┼────────────────────┤
│20  │螢光綠色圓形錠劑壹粒（檢出MDA 成分），驗│
│    │餘淨重零點貳捌零伍公克                  │
├──┼────────────────────┤
│21  │綠色雙凸圓形錠劑壹粒（檢出MDMA成分），驗│
│    │餘淨重零點貳玖伍捌公克                  │
├──┼────────────────────┤
│22  │桃紅色雙凸圓形錠劑壹粒（檢出MDMA成分），│
│    │驗餘淨重零點參零肆零公克                │
├──┼────────────────────┤
│23  │土黃色圓形錠劑壹粒（檢出MDA 成分），驗餘│
│    │淨重零點貳柒玖貳公克                    │
├──┼────────────────────┤
│24  │淡粉紅色圓形錠劑壹粒（檢出Methamphetamin│
│    │e 成分），驗餘淨重零點壹伍捌肆公克      │
├──┼────────────────────┤
│25  │土黃色圓形錠劑壹粒（檢出MDMA成分），驗餘│
│    │淨重零點貳伍玖肆公克                    │
├──┼────────────────────┤
│26  │紅磚色圓形錠劑壹粒（檢出Methamphetamine │
│    │、MDA 、MDMA成分），驗餘淨重零點貳捌肆陸│
│    │公克                                    │
├──┼────────────────────┤
│27  │粉紅色錠劑碎塊（檢出MDMA成分），驗餘淨重│
│    │零點零捌零捌公克                        │
├──┼────────────────────┤
│28  │橘色粉末及粉塊（檢出MDMA成分），驗餘淨重│
│    │零點肆捌壹貳公克                        │
└──┴────────────────────┘
附表二：
┌──┬────────────────────┐
│編號│    第  三  級  毒  品                  │
├──┼────────────────────┤
│ 1  │白色透明結晶壹袋（檢出Ketamine成分），驗│
│    │餘淨重零點捌柒柒肆公克                  │
├──┼────────────────────┤
│ 2  │混有菸草之白色粉末壹袋（檢出Ketamine成分│
│    │），驗餘淨重零點貳伍陸零公克            │
├──┼────────────────────┤
│ 3  │白色透明結晶壹袋（檢出Ketamine成分），驗│
│    │餘淨重壹點陸玖伍柒公克                  │
└──┴────────────────────┘
附表三：
┌──┬────────────────────┐
│編號│    第  三  級  毒  品                  │
├──┼────────────────────┤
│ 1  │淡橘色圓形錠劑拾壹粒（檢出Nimetazepam成 │
│    │分），驗餘淨重壹點玖零肆參公克          │
├──┼────────────────────┤
│ 2  │淡綠色圓形錠劑壹粒（檢出Nimetazepam成分 │
│    │），驗餘淨重零點壹參玖柒公克            │
├──┼────────────────────┤
│ 3  │淡粉紅色圓形錠劑壹粒（檢出Nimetazepam成 │
│    │分），驗餘淨重零點壹柒捌零公克          │
├──┼────────────────────┤
│ 4  │淡紫色圓形錠劑壹粒（檢出Nimetazepam成分 │
│    │），驗餘淨重零點壹捌伍貳公克            │
├──┼────────────────────┤
│ 5  │粉紅底花點圓形錠劑參粒（檢出Nimetazepam │
│    │成分），驗餘淨重零點捌捌陸玖公克        │
└──┴────────────────────┘


司法院資訊處製作；財團法人民間司法改革基金會備份。
